【裁判字號】    91,易,306
【裁判日期】    920129
【裁判案由】    違反毒品危害防制條例
【裁判全文】
臺灣花蓮地方法院刑事判決                          九十一年度易字第三六號
    公  訴  人  臺灣花蓮地方法院檢察署檢察官
    被      告  乙○○  男  三.
右列被告因違反毒品危害防制條例案件，經檢察官提起公訴（九十一年度毒偵字第四
八二號），本院判決如左：
    主  文
乙○○連續施用第二級毒品，累犯，處有期徒刑捌月。
扣案之安非他命壹包（毛重零點肆伍公克）及含安非他命殘渣袋參個均沒收銷燬之；
扣案之吸食器貳組、夾鍊袋貳拾壹個、玻璃球壹個、橡膠管壹條、吸管柒個、刮板壹
個均沒收。
    事  實
一、乙○○曾因違反麻醉藥品管理條例案件，經本院判處有期徒刑八月，後經台灣高
    等法院花蓮分院駁回上訴確定，甫於民國八十七年八月二十六日縮刑期滿執行完
    畢；其前因施用毒品案件，經本院以八十七年度毒聲字第一一七號裁定送觀察、
    勒戒後，認無繼續施用毒品之傾向，由台灣花蓮地方法院檢察署檢察官於八十八
    年一月二十三日，以八十七年度偵字第四三八號為不起訴處分確定。復因施用毒
    品案件，經本院以九十年度毒聲字第四０一號裁定送觀察、勒戒後，認有繼續施
    用毒品之傾向，經台灣花蓮地方法院檢察署檢察官以九十年度毒偵緝字第一七九
    號聲請簡易判決處刑，並聲請強制戒治，由本院以九十年度毒聲字第八八二號裁
    定令入戒治處所施以強制戒治一年，並經本院於九十年十二月十四日，以九十年
    度花簡字第三六五號判處有期徒刑六月確定。詎其仍不知悔改，復基於概括犯意
    ，自九十一年十月十五日起至同年十一月五日或六日晚上九時許止，在花蓮縣新
    城鄉○○村○○路三號住處，連續施用第二級毒品安非他命多次。嗣於九十一年
    十一月七日晚上九時三十分許，經花蓮憲兵隊持搜索票，在上址查獲，並扣得安
    非他命一小包（毛重０．四五公克）、含安非他命殘渣袋三個、乙○○所有用以
    施用安非他命之吸食器二組、夾鍊袋二十一個、玻璃球一個、橡膠管一條、吸管
    七個、刮板一個。
二、案經花蓮憲兵隊移送台灣地方法院檢察署檢察官偵查起訴。
    理  由
一、右揭犯罪事實，迭據被告乙○○於憲兵隊及偵審中坦承不諱，而被告為警查獲時
    ，所採集之尿液送驗結果，確呈安非他命陽性反應等情，有花蓮縣衛生局煙毒尿
    液檢驗成績書一張在卷可參。復有毒品安非他命一包（毛重０˙四五公克）、含
    安非他命殘渣袋三個，及被告所有供施用毒品用之吸食器二組、夾鍊袋二十一個
    、玻璃球一個、橡膠管一條、吸管七個、刮板一個扣案足憑，足徵被告自白與事
    實相符，應堪採信。又其前因施用毒品案件，經本院以八十七年度毒聲字第一一
    七號裁定送觀察、勒戒後，認無繼續施用毒品之傾向，由台灣花蓮地方法院檢察
    署檢察官於八十八年一月二十三日，以八十七年度偵字第四三八號為不起訴處分
    確定；復因施用毒品案件，經本院以九十年度毒聲字第四０一號裁定送觀察、勒
    戒後，認有繼續施用毒品之傾向，經台灣花蓮地方法院檢察署檢察官以九十年度
    毒偵緝字第一七九號聲請簡易判決處刑，並聲請強制戒治，由本院以九十年度毒
    聲字第八八二號裁定令入戒治處所施以強制戒治一年，並經本院於九十年十二月
    十四日，以九十年度花簡字第三六五號判處有期徒刑六月確定等情，有台灣花蓮
    地方法院檢察署刑案資料查註紀錄表及台灣高等法院被告全國前案紀錄表各一份
    附卷可參；是被告係於五年內三犯毒品危害防制條例第十條第二項之罪，本件事
    證明確，被告犯行堪予認定。
二、核被告所為，係犯毒品危害防制條例第十條第二項施用第二級毒品罪；其施用前
    後持有安非他命之低度行為，應為施用安非他命之高度行為所吸收，不另論罪。
    被告多次施用毒品之犯行，時間緊接，方法相同，觸犯構成要件相同之罪，顯係
    基於概括犯意為之，應依連續犯之規定論以一罪，並加重其刑。又其曾因違反麻
    醉藥品管理條例案件，經本院判處有期徒刑八月，後經台灣高等法院花蓮分院駁
    回上訴確定，於八十七年八月二十六日縮刑期滿執行完畢，此有台灣花蓮地方法
    院檢察署刑案資料查註紀錄表一份附卷可參，其於有期徒刑執行完畢後，五年內
    再犯本件有期徒刑以上之罪，應依累犯之規定，加重其刑，並依法遞加重之。爰
    審酌被告於五年內三犯毒品危害防制條例第十條第二項之罪、犯罪之動機、手段
    、施用毒品之次數及期間之長短、所生之危害，及事後坦承犯行，態度尚稱良好
    等一切情狀，量處如主文所示之刑。扣案之安非他命一包（毛重０˙四五公克）
    及含安非他命殘渣袋三個（因袋子與安非他命難以析離，併予宣告沒收銷燬之）
    ，係查獲之毒品，應依法宣告沒收銷燬之；而扣案之吸食器二組、夾鍊袋二十一
    個、玻璃球一個、橡膠管一條、吸管七個、刮板一個，均係被告所有，用以施用
    毒品所用之物，業據被告供述在卷，亦依法宣告沒收。
據上論斷，應依刑事訴訟法第二百九十九條第一項前段，毒品危害防制條例第十條第
二項、第十八條第一項前段，刑法第十一條前段、第五十六條、第四十七條、第三十
八條第一項第二款，判決如主文。
本案經檢察官甲○○到庭執行職務。
中      華      民      國    九十二    年      一      月    二十九    日
                              臺灣花蓮地方法院刑事庭
                                  法  官  李  世  華
右正本證明與原本無異。
如對本判決不服，應於送達後十日內，向本院提出上訴狀。（應抄附繕本）
                                  法院書記官
中      華      民      國    九十二    年      二      月      六      日
附錄本判決論罪之法律條文：
毒品危害防治條例第十條：
施用第一級毒品者，處六月以上五年以下有期徒刑。
施用第二級毒品者，處三年以下有期徒刑。


司法院資訊處製作；財團法人民間司法改革基金會備份。
